【裁判字號】    90,易,696
【裁判日期】    900622
【裁判案由】    毒品危害防制條例
【裁判全文】
臺灣板橋地方法院刑事判決                            九十年度易字第六九六號
    公  訴  人  臺灣板橋地方法院檢察署檢察官
    被      告  甲○○
右列被告因違反毒品危害防制條例案件，經檢察官提起公訴（九十年度毒偵字第三一
九號、九十年度毒偵緝字第五六號），本院判決如左：
    主  文
甲○○連續施用第二級毒品，累犯，處有期徒刑柒月。扣案之包裝袋內含第二級毒品
安非他命殘渣，沒收並銷燬之；扣案上開內含第二級毒品安非他命殘渣之包裝袋壹個
及吸食器壹個，均沒收之。
    事  實
一、甲○○曾於民國（下同）八十五年間因違反麻醉藥品管理條例案件，經本院於八
    十五年八月三十日以八十五年度訴字第一五五五號判決有期徒刑三月確定，並於
    八十五年十一月十一日易科罰金執行完畢。其復施用第二級毒品安非他命案件，
    先後經本院以八十七年度毒聲字第二○○二號及於八十八年二月十二日以八十八
    年度毒聲字第一一三一號裁定將甲○○送觀察勒戒後，認均無繼續施用毒品傾向
    ，而由臺灣板橋地方法院檢察署依序於八十七年十月六日以八十八年度偵字第二
    ○三一三號及八十八年三月九日以八十八年度偵字第四八六○號不起訴處分確定
    。詎甲○○猶不知悔改，其於前開不起訴處分確定後五年以內，又基於概括犯意
    ，自八十九年七月二十九日起至九十年一月八日止，在雲林縣麥寮某工廠及臺北
    縣樹林市○○街一五八巷三五號二樓住處，以自有之錫箔紙或吸食器，施用第二
    級毒品安非他命多次，並於施用完畢後，將錫箔紙丟棄滅失。終因甲○○經臺北
    縣警察局樹林分局於八十九年八月三日上午十時五十五分在該分局採尿後送驗呈
    安非他命陽性反應；且其因他案為臺灣板橋地方法院檢察署通緝，由臺北縣警察
    局樹林分局於九十年一月八日上午九時十五分許，在其位於臺北縣樹林市○○街
    一五八巷三五號二樓住處緝獲，並扣得甲○○所有供其施用第二級毒品安非他命
    之內含第二級毒品安非他命殘渣之包裝袋一個及吸食器一個，始偵知上情。
二、案經臺北縣警察局樹林分局報請臺灣板橋地方法院檢察署檢察官偵查起訴。
    理  由
一、訊據被告甲○○對於前揭不起訴處分後施用第二級毒品安非他命多次之犯行坦承
    不諱，而其於八十九年八月三日上午十時五十五分及九十年一月九日上午九時四
    十分在臺北縣樹林分局採集之尿液，經臺灣檢驗科技股份有限公司及臺北縣衛生
    局檢驗結果，均呈甲基安非他命陽性反應，此分有該公司八十九年八月十一日濫
    用藥物尿液檢驗報告及該衛生局九十年二月一日衛檢字第○三七九五號尿液煙毒
    檢驗成績書，及列管毒品人口尿液檢體採集送驗紀錄表各一件在卷可稽，復有被
    告所有，供其施用第二級毒品所用之內含安非他命殘渣袋與吸食器各一個扣案可
    佐，堪信被告前開不利於己之自白，應與事實相符。事證明確，被告犯行洵堪認
    定。
二、按被告甲○○施用安非他命之犯行，核其所為，係犯毒品危害防制條例第十條第
    二項之施用第二級毒品罪。其施用第二級毒品前後之持有行為，應為其施用之高
    度行為所吸收，不另論罪。又被告先後多次施用第二級毒品安非他命之犯行，時
    間緊接，所犯係構成要件相同之罪名，顯係基於概括犯意反覆為之，應論以連續
    犯之裁判上一罪，並加重其刑。而被告曾因施用毒品案件，先後經本院以八十七
    年度毒聲字第二○○二號及於八十八年二月十二日以八十八年度毒聲字第一一三
    一號裁定將被告送觀察勒戒後，認均無繼續施用毒品傾向，而由臺灣板橋地方法
    院檢察署依序於八十七年十月六日以八十八年度偵字第二○三一三號及八十八年
    三月九日以八十八年度偵字第四八六○號不起訴處分確定，亦有上揭不起訴處分
    書在卷可憑，故本件被告三犯施用第二級毒品安非他命之犯行，自應依法論處施
    用毒品罪行。再被告曾於八十五年間因違反麻醉藥品管理條例案件，經本院於八
    十五年八月三十日以八十五年度訴字第一五五五號判決有期徒刑三月確定，並於
    八十五年十一月十一日易科罰金執行完畢，此有臺灣高等法院檢察署刑案紀錄簡
    覆表一件在卷可參，其於前開有期徒刑執行完畢後五年以內再犯本件之罪，應依
    刑法第四十七條累犯之規定，遞加重其刑。爰審酌被告曾有施用毒品前科、犯罪
    動機、目的、手段、及其犯罪後坦承犯行等一切情狀，量處如主文所示之刑。扣
    案之包裝袋內含之安非他命殘渣，應依毒品危害防制條例第十八條第一項前段之
    規定，沒收並銷燬之；而上開內含安非他命殘渣之包裝袋及吸食器各一個，均為
    被告所有供其施用第二級毒品安非他命所用之物，爰依刑法第三十八條第一項第
    二款之規定沒收之。至被告所有供施用第二級毒品安非他命所用之錫箔紙，均已
    丟棄而滅失，此據被告供明在卷，且警方亦未查扣，堪信被告所述為真，故對此
    不為沒收之諭知，附此敘明。
據上論斷，應依刑事訴訟法第二百九十九條第一項前段，毒品危害防制條例第十條第
二項、第十八條第一項前段，刑法第五十六條、第四十七條、第三十八條第一項第二
款，判決如主文。
本案經檢察官李海龍到庭執行職務
中    華    民    國      九十        年      六      月    二十二    日
                                      臺灣板橋地方法院刑事第二庭
                                          法  官  高    玉    舜
右正本證明與原本無異。
如不服本判決，應於判決送達後十日內，向本院提出上訴狀。
                                          書記官  田    世    杰
中    華    民    國      九十        年      六      月    二十六    日
附錄本案論罪科刑法條全文：
毒品危害防制條例第十條
施用第一級毒品者，處六月以上五年以下有期徒刑。
施用第二級毒品者，處三年以下有期徒刑。


司法院資訊處製作；財團法人民間司法改革基金會備份。
